臺灣苗栗地方法院民事裁定
111年度苗簡字第632號
原      告  A01   （真實姓名、住所詳如附錄對照表）
兼
法定代理人  A02   （真實姓名、住所詳如附錄對照表）
被      告  B01   （真實姓名、住所詳如附錄對照表）
上列當事人間因請求侵權行為損害賠償事件，本院裁定如下：
    主  文
原告之訴及假執行之聲請均駁回。
訴訟費用由原告負擔。
    理  由
一、按原告之起訴，其訴訟標的為確定判決之效力所及者，法院
    應以裁定駁回之，無庸命其補正，民事訴訟法第249條第1項
    第7款定有明文。又法院調解成立者，與訴訟上和解有同一
    之效力；和解成立者，與確定判決有同一之效力；除別有規
    定外，確定之終局判決就經裁判之訴訟標的，有既判力，民
    事訴訟法第416條第1項後段、第380條第1項、第400條第1項
    分別規定甚詳。次按訴訟法上所謂一事不再理之原則，乃指
    同一事件已有確定之終局判決者而言。其所謂同一事件，係
    指同一當事人就同一法律關係而為同一之請求，或就同一訴
    訟標的求為相反之判決，或求為與前訴可以代用之判決而言
    。
二、原告主張略以：B01與A02曾為配偶，育有1子A01（民國000
    年0月生，真實姓名年籍詳卷），B01與A01具有家庭暴力防治
    法第3條第3款之家庭成員關係。B01於110年11月30日7、8時
    許，在被告住所，因A01哭鬧，竟基於傷害之犯意，持皮帶
    揮打A01腿部兩下，致A01受有右大腿、左膝蓋、右小腿瘀青
    之傷害等節，爰依刑事訴訟法第487、488條提起刑事附帶民
    事訴訟，並依照民法第184條第1項、第2項、第195條第1項
    請求損害賠償。並聲明：（一）被告應給付A01新臺幣（下
    同）20萬元，及自刑事附帶民事起訴狀繕本送達翌日起，按
    週年利率百分之5計算之利息。（二）被告應給付A0220萬元
    ，及自刑事附帶民事起訴狀繕本送達翌日起，按週年利率百
    分之5計算之利息。（三）願供擔保請准宣告假執行。
三、被告抗辯：原告起訴之原因事實均援引本院111年度苗簡字
    第792號（下稱系爭刑案）刑事判決內容，然該案兩造業已
    在本院111年度苗簡字第493號、111年度簡附民移調字第1號
    事件（下稱系爭前案）中達成訴訟上和解（下稱系爭和解）
    等語，並聲明：原告之訴駁回。
四、經查，原告於111年7月27日針對系爭刑案提起本件附帶民事
    訴訟，因兩造另有系爭前案民事訴訟，嗣在系爭前案中同時
    針對本件，於同年111年8月17日之系爭前案言詞辯論程序中
    達成系爭和解，系爭和解筆錄記載針對系爭刑案所涉之原因
    事實，一併達成和解等節，有系爭前案和解筆錄影本在卷可
    考（見本院卷第39頁），並經本院調閱系爭前案核對無訛。
    堪認本件原告之請求，已在系爭和解筆錄之範圍內，揆諸前
    揭說明，應為系爭和解之既判力效力所及，是原告本件起訴
    請求，乃為系爭調和解確定判決之效力所及，即不合法，應
    依民事訴訟法第249條第1項第7款規定，駁回其訴。
五、依民事訴訟法第249條第1項第7款、第95條、第78條，裁定
    如主文。
中　　華　　民　　國　　111 　年　　10　　月　　24　　日
                  苗栗簡易庭    法　官  何星磊　
以上正本係照原本作成。　　　　　　　　　
如不服本裁定應於送達後10日內向本院提出抗告狀（須附繕本）
，並繳納抗告費新臺幣1,000元。　　　　　　　　　
中　　華　　民　　國　　111 　年　　10　　月　　24　　日
                                書記官  李宜娟